臺灣臺南地方法院刑事判決
109年度交簡上字第153號
上  訴  人  
及  被  告  謝天送



上列上訴人即被告因公共危險案件，不服本院中華民國109年8月
13日109年度交簡字第2177號第一審判決（檢察官聲請以簡易判
決處刑案號：109年度營偵字第1410號），提起上訴，本院管轄
之第二審合議庭依簡式審判程序審理，判決如下：
    主  文
上訴駁回。
    事  實
一、謝天送前因公共危險案件，經本院以104年度交簡字第1162
    號判決判處有期徒刑3月確定，於民國104年11月3日易科罰
    金執行完畢。謝天送於109年7月15日16時30分至19時，在臺
    南市鹽水區某飯店內飲用啤酒1瓶半後，明知吐氣所含酒精
    濃度達每公升0.25毫克以上者，不得駕駛動力交通工具，猶
    於同日19時許，無照騎乘車牌號碼000-000號、屬於動力交
    通工具之普通重型機車上路。嗣行經同市學甲區臺19甲線公
    路與臺84線公路之交岔路口時，因行車不穩為警攔檢，經警
    發覺其滿身酒味，乃於同日20時許，對之施以吐氣酒精濃度
    測試，測得其吐氣酒精濃度值達每公升0.43毫克，始悉上情
    。
二、案經臺南市政府警察局刑事警察大隊報告臺灣臺南地方檢察
    署檢察官偵查後聲請簡易判決處刑。
    理  由
壹、關於證據能力之認定：
    以下所引用之供述證據及非供述證據性質之證據資料，因檢
    察官、被告謝天送於本案言詞辯論終結前，均未爭執其證據
    能力，且均無違反法定程序取得之情形，均應有證據能力，
    合先敘明。
貳、實體部分
一、被告謝天送於109年7月15日16時30分至19時飲用啤酒1瓶半
    後，於同日19時許騎乘車牌號碼000-000號、屬於動力交通
    工具之普通重型機車上路，嗣行經同市學甲區臺19甲線公路
    與臺84線公路之交岔路口時，為警攔檢，於同日20時許對之
    施以吐氣酒精濃度測試，測得其吐氣酒精濃度值達每公升0.
    43毫克等事實，業據被告謝天送於警詢、偵訊中及本院審理
    時均坦承不諱，並有臺南市政府警察局保安警察大隊保大一
    中隊刑案當事人酒精測定紀錄表、財團法人台灣電子檢驗中
    心呼氣酒精測試器檢定合格證書各1份存卷可查，足認被告
    之自白與事實相符，故本件事證明確，被告犯行，洵堪認定
    ，應依法論科。
二、核被告謝天送所為，係犯刑法第185條之3第1項第1款之吐氣
    所含酒精濃度達每公升0.25毫克以上而駕駛動力交通工具罪
    。被告有前開事實欄所載之前案科刑及執行紀錄，此有臺灣
    高等法院被告前案紀錄表1份在卷可稽，其受有期徒刑之執
    行完畢後，5年內故意再犯本件有期徒刑以上之罪，為累犯
    ；且被告涉犯之前案，與本案所涉案件間罪質相同，可認有
    其特別惡性、對刑罰反應力薄弱之情狀，參酌司法院釋字第
    775號解釋意旨，認本案有依刑法第47條第1項加重其刑之必
    要。
三、駁回上訴之理由：
㈠、被告上訴意旨略以：原審判決就被告犯罪事實及證據均引用
    檢察官聲請簡易判決處刑書之記載，惟檢察官聲請簡易判決
    處刑書犯罪事實欄二所載被告「在台南市鹽水區某飯店內飲
    用啤酒一瓶半」、「無照駕駛車牌號碼000-000號之普通重
    型機車」，以及「因行車違規為警攔檢」等情，均與事實不
    符。被告係因處理完母親後事後，在道士家中盛情難卻小酌
    後騎車返家，且被告係有駕照之人，且當時並無其他違規情
    事，係經警尾隨後攔檢，並非違規遭警攔檢。原判決所指被
    告犯罪事實有上開不符之處，關係犯罪之惡性程度輕重以及
    量刑輕重之審酌標準，請予詳查另為適當之量刑。末查，被
    告因母親剛過世心情不佳，在道士盛情難卻之情況下，一時
    失慮於飲酒後仍騎乘機車欲返回家中，固屬不該，然犯後坦
    承不諱，態度良好，另被告僅為國小畢業，因辦理母親喪事
    花費不少，原本勉持之家庭經濟更加拮据，原審判決未考量
    上情，量刑過重，請從輕量刑等語。　　
㈡、經查：
　⒈被告於警詢中陳稱：「（問：你於何時？何地？喝何種酒？
    你個人約喝多少？喝至何時結束？）於今15日16時30分許，
    在臺南市鹽水區飯店裡（詳細住址不詳），和朋友一起喝瓶
    裝台灣啤酒（600cc）。我個人喝約１瓶半。喝至15日約19時
    許結束。」等語（警卷第7頁）；於偵查中陳稱：「（問：
    酒測前飲酒時地？）109年7月15日16時30分許，在台南市鹽
    水區的飯店跟朋友喝啤酒，喝到19時許，於19時才騎車離開
    。」等語（偵卷第23頁）。是被告於警詢及偵查中，均陳稱
    其飲酒地點在台南市鹽水區某飯店內，與朋友一同喝啤酒，
    從未提及是在道士家中喝酒， 是原判決依據被告之供述認
    定被告於酒測前飲酒地點係在台南市鹽水區某飯店內，並無
    違誤。
　⒉被告於68年3月20日考領普通小型車駕駛執照，自104年12月3
    1日起至107年12月30日止裁處酒駕逕註（3年不得考照）在
    案，迄今尚未重新考領；另被告於59年5月9日考領重型機車
    駕駛執照，自96年1月18日起至99年1月17日止裁處酒駕逕註
    （3年不得考照）在案，迄今尚未重新考領，依規定不得駕
    車等情，有交通部公路總局嘉義區監理所麻豆監理站109年1
    1月13日嘉監麻站字第1090317716號函在卷可按（本院二審
    卷第57頁）。是被告原雖領有普通小型車及重型機車駕駛執
    照，然均已因酒駕而遭裁處逕註，又未重新考領，被告於本
    案案發時109年7月間確實並未持有駕駛執照而騎乘機車，原
    審認定被告無照駕駛，並無違誤。
　⒊本件被告係經警發現行車不穩而攔停，有被告警詢筆錄在卷
    可佐（警卷第5頁），卷內並無被告有其他違規之證據，然
    此部分於原審量刑時並未列入審酌，與被告犯罪之構成要件
    事實及量刑事由均無關，並不影響判決本旨。　
㈢、按量刑之輕重，係事實審法院得依職權自由裁量之事項，茍
    已斟酌刑法第57條各款所列情狀而未逾越法定刑度，則不得
    遽指為違法；又在同一犯罪事實與情節，如別無其他加重或
    減輕之原因，下級法院量定之刑，亦無過重或失輕之不當情
    形，則上級法院對於下級法院之職權行使，原則上應予尊重
    （最高法院72年台上字第6696號判例、85年度台上字第2446
    號裁判要旨參照）。原審認被告罪證明確，並審酌被告於飲
    酒後吐氣酒精濃度達每公升0.43毫克之狀態下，猶無照騎乘
    重型機車上路，且其本件是第3次犯下酒後不能安全駕駛罪
    行，明顯置大眾行車之安全於不顧，所造成公共危險程度實
    在不輕；惟念及被告犯後坦認犯行，態度良好，暨兼衡其國
    小畢業之智識程度及勉持之家庭經濟狀況等一切情狀，爰引
    刑事訴訟法第449條第1項前段、第454條第2項，刑法第185
    條之3第1項第1款、第41條第1項前段、第47條第1項、刑法
    施行法第1條之1規定，以簡易判決判處有期徒刑5月及以新
    臺幣1千元折算1日之易科罰金折算標準。是以原審量刑時，
    已對被告犯行之不法內涵、犯後態度等量刑因素為謹慎之裁
    量，並無違法或罪責不相當之瑕疵可指。故被告逕以前詞，
    認為原審量刑過重為由，提起本件上訴，顯無理由，應予駁
    回。
據上論斷，應依刑事訴訟法第455條之1第1項、第3項、第368條
、第364條，判決如主文。
本案經檢察官粟威穆聲請簡易判決處刑，檢察官廖羽羚到庭執行
職務。
中　　華　　民　　國　　109 　年　　12　　月　　22　　日
　　　　　　　　　刑事第七庭  審判長法　官  陳威龍
　　　　　　　　　
　　　　　　　　　                  法  官  鄭銘仁
　　　　　　　　　
　　　　　　　　　                  法  官  高如宜
以上正本證明與原本無異
不得上訴
  　　　　　　　　　　　　　　      書記官　黃郁淇
中　　華　　民　　國　　109 　年　　12　　月　　22　　日

附錄：本案論罪科刑之法條全文
中華民國刑法第185條之3
駕駛動力交通工具而有下列情形之一者，處 2 年以下有期徒刑
，得併科 20 萬元以下罰金：
一、吐氣所含酒精濃度達每公升零點二五毫克或血液中酒精濃度
    達百分之零點零五以上。
二、有前款以外之其他情事足認服用酒類或其他相類之物，致不
    能安全駕駛。
三、服用毒品、麻醉藥品或其他相類之物，致不能安全駕駛。
因而致人於死者，處 3 年以上 10 年以下有期徒刑；致重傷者
，處 1 年以上 7 年以下有期徒刑。
曾犯本條或陸海空軍刑法第 54 條之罪，經有罪判決確定或經緩
起訴處分確定，於五年內再犯第 1 項之罪因而致人於死者，處
無期徒刑或 5 年以上有期徒刑；致重傷者，處 3 年以上 10 年
以下有期徒刑。